【裁判字號】    97,訴,2164
【裁判日期】    970731
【裁判案由】    毒品危害防制條例
【裁判全文】
臺灣板橋地方法院刑事判決              97年度訴字第2164號
公  訴  人  臺灣板橋地方法院檢察署檢察官
被      告  甲○○
                    （現於臺灣臺北看守所羈押中）
上列被告因違反毒品危害防制條例案件，經檢察官提起公訴（97
年度毒偵字第1587號），於本院準備程序進行中，被告就被訴之
事實為有罪陳述，經告知被告簡式審判程序之旨，並聽取當事人
之意見後，裁定進行簡式審判程序判決如下：
    主  文
甲○○施用第一級毒品，累犯，處有期徒刑柒月，扣案之注射針
筒壹支及止血帶壹條，均沒收；又施用第二級毒品，累犯，處有
期徒刑陸月。應執行有期徒刑壹年，扣案之注射針筒壹支及止血
帶壹條，均沒收。
    事實及理由
一、犯罪事實：
(一)甲○○前因竊盜案件，經本院以95年度簡字第2690號簡易判
    決判處有期徒刑3 月，經本院再以95年度簡上字第434 號判
    決駁回上訴確定，經減為有期徒刑1 月又15日，而於民國96
    年11月4 日執行完畢（於本案構成累犯）。甲○○因施用毒
    品案件，經本院以95年度毒聲字第1084號裁定送觀察、勒戒
    後，認有繼續施用毒品傾向，經同法院以95年度毒聲字第18
    33號裁定令入戒治處所施以強制戒治，於96年9 月20日期滿
    執行完畢，經臺灣板橋地方法院檢察署檢察官以96年度戒毒
    偵字第530 號為不起訴處分確定。
(二)詎甲○○猶不知悔改，於強制戒治執行完畢釋放後5 年內，
    復基於施用第一級、第二級毒品之犯意，於97年1 月29日21
    時許，在臺北縣板橋市○○路106 號某咖啡廳之廁所內，以
    將第一級毒品海洛因加水稀釋後，再用注射針筒施打於身體
    手臂之方式，施用第一級毒品海洛因乙次；另於同日20時許
    ，在上址，以將甲基安非他命置於吸食器內燒烤吸食其生成
    煙霧之方式，施用甲基安非他命乙次。嗣於同日23時25分許
    ，為警在上址查獲，並扣得甲○○所有供施用第一級毒品所
    用之注射針筒1 支及止血帶1 條等物，經採集其尿液送驗結
    果，因呈鴉片及甲基安非他命陽性反應，始悉上情。
(三)案經臺北縣政府警察局板橋分局報告臺灣板橋地方法院檢察
    署檢察官偵查起訴，經合議庭裁定以簡式審判程序審理。
二、證據：
(一)被告於警詢、偵訊及本院訊問及審理時之供述。
(二)注射針筒1支及止血帶1條扣案。
(三)臺北縣政府警察局板橋分局偵辦毒品危害防制條例被移送人
    姓名及代碼對照表及臺灣檢驗科技股份有限公司2008/02/19
    濫用藥物檢驗報告各乙紙。
三、按海洛因、甲基安非他命係毒品危害防制條例第2 條第2 項
    第1 款、第2 款所明定之第一級、第二級毒品，依同條例第
    10條第1 項、第2 項不得非法持有、施用。查被告甲○○因
    施用毒品案件，經本院以95年度毒聲字第1084號裁定送觀察
    、勒戒後，認有繼續施用毒品傾向，經同法院以95年度毒聲
    字第1833號裁定令入戒治處所施以強制戒治，於96年9 月20
    日期滿執行完畢，經臺灣板橋地方法院檢察署檢察官以96年
    度戒毒偵字第530 號為不起訴處分確定乙節，有臺灣高等法
    院被告前案紀錄表1 份存卷可按，故而被告於強制戒治完畢
    釋放後5 年內再度施用第一級毒品及第二級毒品之行為，依
    毒品危害防制條例第23條第2 項規定，係犯毒品危害防制條
    例第10條第1 項、第2 項之施用第一級、第二級毒品罪。被
    告施用第一級、第二級毒品前、後之持有第一級、第二級毒
    品犯行，為其施用之高度行為所吸收，均不另論罪。被告所
    犯施用第一級毒品、第二級毒品各乙次犯行間，犯意各別、
    罪名有異，應予分論併罰。至被告甲○○雖於本院訊問時辯
    稱：伊係將海洛因和甲基安非他命混在一起施用等語（詳本
    院97年7 月18日準備程序筆錄第2 頁），然被告於檢察事務
    官訊問時已明確自承：「（問：你是否有吸食甲基安非他命
    跟海洛因？）都有吸食。海洛因部分係於97年1 月29日21時
    在板橋市○○路某飲料店的廁所所吸食，安非他命部分也是
    在上址施用，時間是同日的20時，二種毒品是分開施用」等
    語（97年度毒偵字第1587號卷第48頁），且被告於警詢時亦
    自承：與游原俊、藍家豪等人一起在咖啡廳廁所內以將海洛
    因摻水稀釋後，再以注射針筒朝靜脈注射等語（詳前開偵查
    卷第7 頁），均未提及有將海洛因與甲基安非他命摻在一起
    混合施用之情，堪認被告甲○○係分別施用第一級毒品海洛
    因及第二級毒品甲基安非他命無誤，是被告甲○○上述辯解
    ，自非實在。又被告甲○○有事實及理由欄一（一）所載之
    犯罪科刑暨刑之執行完畢紀錄，此有臺灣高等法院被告前案
    紀錄表乙份在卷可稽，其於有期徒刑之執行完畢後5 年內，
    故意再犯本件有期徒刑以上之罪，均為累犯，應俱依刑法第
    47條第1 項規定加重其刑。爰審酌被告甲○○曾經觀察、勒
    戒、強制戒治後，應知所惕勵，當知悉施用毒品之危害及其
    違法性，詎其仍因自制力薄弱，並漠視法令禁制，而再犯本
    案，顯不知悛悔，應嚴予非難，兼衡被告於犯後即能坦承犯
    行，而其施用毒品行為於本質上係屬自我戕害行為，反社會
    性之程度應屬較低等一切情狀，分別量處如主文所示之刑，
    並定其應執行刑，以資懲儆。扣案之注射針筒1 支及止血帶
    1 條，均係被告所有，供其施用第一級毒品所用之物，業經
    被告供明在卷，爰依刑法第38條第1 項第2 款之規定宣告沒
    收。
據上論斷，應依刑事訴訟法第273 條之1 第1 項、第299 條第1
項前段、第310 條之2 、第454 條第1 項，毒品危害防制條例第
10條第1 項、第2 項，刑法第11條前段、第47條第1 項、第51條
第5款、第38條第1 項第2 款，判決如主文。
本案經檢察官吳宗光到庭執行職務。
中    華    民    國    97    年    7     月    31    日
                    刑事第十七庭  法  官  鄭燕璘
以上正本證明與原本無異。
如不服本判決，應於判決送達後10日內，向本院提出上訴狀。
                                  書記官  陳筱惠
中    華    民    國    97    年    7     月    31    日
附錄本案論罪科刑之法律條文：
毒品危害防制條例第10條：
施用第一級毒品者，處6 月以上5 年以下有期徒刑。
施用第二級毒品者，處3 年以下有期徒刑。


司法院資訊處製作；財團法人民間司法改革基金會備份。
